【裁判字號】    97,訴,477
【裁判日期】    970430
【裁判案由】    毒品危害防制條例
【裁判全文】
臺灣臺北地方法院刑事判決               97年度訴字第477號
公  訴  人  臺灣板橋地方法院檢察署檢察官
被      告  甲○○
上列被告因違反毒品危害防制條例案件，經臺灣板橋地方法院檢
察署檢察官提起公訴（96年度毒偵字第4448號），臺灣板橋地方
法院受理（96年度訴字第2336號）後，認無管轄權而裁定移送前
來，被告於本件準備程序進行中就被訴事實為有罪之陳述，經本
院合議庭裁定改由受命法官獨任行簡式審判程序，判決如下：
    主  文
甲○○施用第一級毒品，累犯，處有期徒刑捌月。
    事  實
一、甲○○前因施用毒品案件，經本院裁定於民國87年6 月25日
    入勒戒處所執行觀察、勒戒後，因認有繼續施用毒品之傾向
    ，經本院裁定令入戒治處所施以強制戒治1 年，於87年7 月
    24日入所執行戒治（起訴書誤載為無繼續施用之傾向，於87
    年7 月24日釋放出所），嗣經本院裁定停止戒治，於87年11
    月20日停止戒治處分出所，所餘戒治期間付保護管束，復經
    本院裁定撤銷停止戒治，令入戒治處所施以強制戒治，於88
    年10月21日入臺北戒治所執行戒治，於89年6 月24日執行完
    畢釋放出所；另於90年間，因施用第一級、第二級毒品案件
    ，經本院裁定令入戒治處所施以強制戒治，於90年5 月25日
    入臺北戒治所執行戒治，嗣經本院於91年1 月9 日以91年度
    毒聲字第67號裁定停止戒治，所餘戒治期間付保護管束，復
    經本院於91年4 月23日以91年度毒聲字第629 號裁定撤銷停
    止戒治，令入戒治處所強制戒治，於91年6 月27日入臺北看
    守所，再於同年7 月2 日入臺北戒治所執行戒治，於91年9
    月30日執行完畢（起訴書誤載為係在91年2 月1 日因停止戒
    治處分出所），並經本院90年度訴字第756 號判決判處有期
    徒刑8 月、6 月，應執行有期徒刑1 年確定，且於上開強制
    戒治執行完畢後，接續自91年10月1 日起執行；復於91年間
    因施用毒品、偽造貨幣等案件，分別經本院91年度訴字第13
    57號判決判處有期徒刑7 月、臺灣板橋地方法院91年度訴字
    第1779號判決判處有期徒刑3 年2 月，均經確定，而經臺灣
    板橋地方法院92年度聲字第724 號裁定定其應執行刑為有期
    徒刑3 年7 月確定，並與上開1 年有期徒刑接續執行，於95
    年3 月7 日因縮短刑期假釋出監，所餘刑期付保護管束，於
    96年2 月19日假釋期滿，其假釋未經撤銷，以已執行完畢論
    。詎甲○○仍不思悔改，於91年9 月30日執畢上開強制戒治
    後5 年內之96年5 月7 日下午2 時至3 時許，基於施用第一
    級毒品海洛因及第二級毒品甲基安非他命之犯意，在其位於
    臺北市○○區○○街99巷33之2 號住處內，以將海洛因及甲
    基安非他命同時放在玻璃球內燒烤吸食其煙霧之方式，施用
    海洛因及甲基安非他命1 次，嗣於96年5 月7 日23時30分許
    ，為警於臺北縣蘆洲市○○路128 號4 樓查獲，經警採集其
    尿液檢體送驗，呈鴉片類及甲基安非他命類陽性反應，始悉
    上情。
二、案經臺北縣政府警察局三重分局報告臺灣板橋地方法院檢察
    署檢察官偵查起訴後，經臺灣板橋地方法院以管轄錯誤，裁
    定移送本院審理；被告於準備程序進行中就被訴事實為有罪
    之陳述，經告以簡式審判程序之旨，並聽取檢察官、被告之
    意見後，本院合議庭裁定改由受命法官獨任行簡式審判程序
    。
    理  由
一、本件被告甲○○所犯之罪，其法定刑為7 年以下有期徒刑，
    且非死刑、無期徒刑或最輕本刑有期徒刑3 年以上之罪，亦
    非高等法院管轄第一審案件，且被告於準備程序進行中，就
    被訴事實為有罪之陳述，經告知簡式審判程序之旨，並聽取
    檢察官、被告之意見後，經本院合議庭裁定進行簡式審判程
    序，是本件之證據調查，依刑事訴訟法第273 條之2 規定，
    不受同法第159 條第1 項、第161 條之2 、第161 條之3 、
    第163 條之1 及第164 條至第170 條規定之限制，合先敘明
    。
二、上揭犯罪事實，業據被告於本院審理時坦承不諱，且其於96
    年5 月7 日為警在上址查獲後所採集之尿液，經送請台灣檢
    驗科技股份有限公司以「酵素免疫分析法」及「氣相層析／
    質譜儀法」檢驗結果，同時呈甲基安非他命（濃度：26304n
    g/ml）、嗎啡類（濃度：13805ng/ml）陽性反應，此有該公
    司96年5 月25日出具之濫用藥物尿液檢驗報告，及臺北縣政
    府警察局三重分局查獲毒品案件被移送者姓名、代碼對照表
    （尿液檢體編號：0000000000號）在卷可憑（見臺灣板橋地
    方法院檢察署96年度毒偵字第4448號卷第7 至8 頁）。而以
    該公司所採前揭氣相層析質譜儀分析法所作藥物及其代謝產
    物之定性及定量分析，幾乎不會有偽陽性反應產生，為毒品
    檢驗學之常規，亦為本院辦理相關違反毒品危害防制條例案
    件所知悉，是上開檢驗結果當足以認定為真實，足認被告前
    開任意性自白與事實相符，應堪採信；本件被告犯行事證明
    確，洵堪認定。又被告前曾於90年間，因施用毒品案件，經
    裁定送強制戒治，於91年9 月30日執行完畢，此有臺灣高等
    法院被告前案紀錄表在卷可稽（見本院卷第11至23頁），其
    於5 年內再犯本件施用毒品之犯行，依毒品危害防制條例第
    23條第2 項之規定，應依同條例第10條之規定論罪科刑。
三、按海洛因、甲基安非他命係分屬毒品危害防制條例第2 條第
    2 項第1 款、第2 款所規定之第一級、第二級毒品。是核被
    告本件所為，係犯毒品危害防制條例第10條第1 項之施用第
    一級毒品罪、同條第2 項之施用第二級毒品罪。其於前揭時
    、地，同時施用第一級毒品海洛因、第二級毒品甲基安非他
    命1 次，係以一行為同時觸犯上開二罪名，為想像競合犯，
    應依刑法第55條規定，從一重之施用第一級毒品罪論處；公
    訴意旨認被告所為應成立數罪，予以分論併罰，尚有未洽。
    被告於施用前持有第一級毒品海洛因、第二級毒品甲基安非
    他命之低度行為，均為其施用之高度行為所吸收，均不另論
    罪。又被告有如前揭事實欄所示之前科，經執行前開有期徒
    刑後，於95年3 月7 日縮短刑期假釋出監，於96年2 月19日
    假釋期滿，其假釋未經撤銷，以已執行完畢論，此有臺灣高
    等法院被告前案紀錄表在卷可稽，其於受前揭有期徒刑執行
    完畢後，5 年以內故意再犯本件有期徒刑以上之罪，應依刑
    法第47條第1 項之規定，論以累犯，加重其刑。爰審酌被告
    前已因施用毒品觸法，仍未能戒絕，復施用足以導致本身精
    神障礙、性格異常，甚至造成生命危險之毒品，戕害一己之
    身體健康，惟犯後尚能坦承犯行，及其素行、智識、經驗等
    一切情狀，量處如主文所示之刑，以示懲儆。
四、據上論斷，應依刑事訴訟法第273 條之1 第1 項、第299 條
    第1 項前段，毒品危害防制條例第10條第1 項、第2 項，刑
    法第11條前段、第47條第1 項、第55條，判決如主文。
本案經檢察官陳清茂到庭執行職務。
中    華    民    國    97    年    4     月    30    日
                  刑事第十一庭  法  官  陳勇松
上正本證明與原本無異。
如不服本判決，應於判決送達後10日內，向本院提出上訴狀。
                                書記官  馬正道
中    華    民    國    97    年    4     月    30    日
附錄本案論罪科刑法條全文：
毒品危害防制條例第10條
施用第一級毒品者，處 6 月以上 5 年以下有期徒刑。
施用第二級毒品者，處 3 年以下有期徒刑。


司法院資訊處製作；財團法人民間司法改革基金會備份。
